【裁判字號】    99,上易,1576
【裁判日期】    990825
【裁判案由】    竊盜
【裁判全文】
臺灣高等法院刑事判決                99年度上易字第1576號
上  訴  人
即  被  告  甲○○
輔  佐  人
即被告之弟  乙○○
上列上訴人因竊盜案件，不服臺灣桃園地方法院99年度審易字第
665號，中華民國99年6月11日第一審判決（起訴案號：臺灣桃園
地方法院檢察署99年度偵字第5347號），提起上訴，本院判決如
下：
    主  文
上訴駁回。
甲○○緩刑貳年。
    事  實
一、甲○○意圖為自己不法之所有，於民國98年11月某日晚間8
    時許，持其所有客觀上對人之生命、身體構成威脅足供兇器
    使用之剪刀（未扣案）1 支，前往桃園縣大溪鎮○○路○ 段
    10巷7 號丙○○所經營已停業之餐飲店，趁無人看守且門鎖
    已遭破壞之機會，進入該餐飲店內，持上開剪刀將音響之電
    線剪斷後，竊得該音響1 組。嗣經丙○○報警處理，始循線
    查悉上情。
二、案經桃園縣政府警察局大溪分局報請臺灣桃園地方法院檢察
    署檢察官偵查起訴。
    理  由
一、上揭事實業經被告甲○○於警詢、檢察事務官詢問、原審及
    本院審理中均已自白。核與證人即被害人丙○○於警詢及原
    審審理時之證述情節相符。
二、另有桃園縣政府警察局大溪分局扣押筆錄、扣押物品目錄表
    、贓物認領保管單各1份及蒐證照片8張在卷可查，足證被告
    之自白與事實相符。其罪證明確犯行足以認定。
三、核被告所為，係犯刑法第321 條第1 項第3 款攜帶兇器竊盜
    罪。原審適用上開法條及刑法第41條第1項前段，並審酌被
    告不思以正當手段獲取財物，竟圖不勞而獲，危害社會治安
    及被害人之權益，所為非是，並兼衡其犯罪之動機、目的、
    手段、所竊取財物之價值、所生危害，及犯後坦承犯行之態
    度尚佳等一切情狀，量處有期徒刑陸月，並諭知如易科罰金
    ，以新臺幣壹仟元折算一日之標準。核其認事用法均無不合
    ，量刑亦稱妥適，被告上訴意旨略以：被告身罹疾病，辨別
    事理能力異於常人，行為乖異，被告雖自承行竊情事，惟其
    主觀上無辨別該行為法律效果之能力，被告早有心神喪失，
    或精神耗弱之情形等語。惟查：被告於警訊時明白承認其意
    識清楚，且說明行竊經過甚為清楚詳細，足見不能證明其行
    竊時其辨識行為違法之能力有所不能或欠缺，或顯著減低之
    情形，是其上訴核為無理由，應予以駁回。又查：被告前未
    曾因故意犯罪受有期徒刑以上刑之宣告，此有台灣高等法院
    被告前科查註紀錄表附卷可稽，經此起訴審判後，當能知所
    警惕，信無再犯之虞，且被告有腦部癲癇，外傷後硬腦膜下
    出血，糖尿病，酒精性肝病。有壢新醫院醫院診斷明書附卷
    可查，本院認所宣告之刑以暫不執行為適當，爰併諭知緩刑
    貳年，以策自新。
據上論斷，應依刑事訴訟法第368條，刑法第74條第1項第1款判
決如主文。
本案經檢察官吳國南到庭執行職務。
中    華    民    國    99    年    8     月    25    日
                  刑事第二庭審判長  法  官   洪光燦
                                    法  官   林恆吉
                                    法  官   楊照男
以上正本證明與原本無異。
不得上訴。
                                    書記官   陳紀語
中    華    民    國    99    年    8     月    25    日
附錄：本案論罪科刑法條全文。
中華民國刑法第321 條
犯竊盜罪而有左列情形之一者，處6 月以上、5 年以下有期徒刑
：
一、於夜間侵入住宅或有人居住之建築物、船艦或隱匿其內而犯
    之者。
二、毀越門扇、牆垣或其他安全設備而犯之者。
三、攜帶兇器而犯之者。
四、結夥三人以上而犯之者。
五、乘火災、水災或其他災害之際而犯之者。
六、在車站或埠頭而犯之者。
前項之未遂犯罰之。

司法院資訊處製作；財團法人民間司法改革基金會備份。
